zh-CN: 派对喇叭号嘴类型: 包含一次性吹嘴套; 扁平纸质吹嘴; 一体式吹嘴; 塑料吹嘴; 可拆卸吹嘴; 其他
nl: Feesttoeter mondstuktype: Inclusief wegwerpmondstukjes; Plat papieren mondstuk; Geïntegreerd mondstuk; Plastic mondstuk; Verwijderbaar mondstuk; Overig
hr-HR: Vrsta usnika za trubu za zabave: Uključene jednokratne navlake za usnik; Ravni papirnati usnik; Integrirani usnik; Plastični usnik; Odvojivi usnik; Ostalo
pt-BR: Tipo de bocal da corneta de festa: Com capas descartáveis para bocal; Bocal plano de papel; Bocal integrado; Bocal de plástico; Bocal removível; Outro
ro-RO: Tip de muștiuc pentru goarnă de petrecere: Huse de unică folosință pentru muștiuc incluse; Muștiuc plat din hârtie; Muștiuc integrat; Muștiuc din plastic; Muștiuc detașabil; Altele
es: Boquilla de trompeta de fiesta: Fundas desechables para boquilla incluidas; Boquilla de papel plana; Boquilla integrada; Boquilla de plástico; Boquilla extraíble; Otro
bg-BG: Тип мундщук на парти свирка: Включени протектори за мундщук за еднократна употреба; Плосък хартиен мундщук; Вграден мундщук; Пластмасов мундщук; Свалящ се мундщук; Друго
sl-SI: Vrsta ustnika praznične piščalke: Vključeni pokrovčki za ustnike za enkratno uporabo; Ploščat papirnati ustnik; Vgrajen ustnik; Plastičen ustnik; Odstranljiv ustnik; Drugo
lt-LT: Šventinio trimito kandiklio tipas: Su vienkartiniais kandiklio dangteliais; Plokščias popierinis kandiklis; Integruotas kandiklis; Plastikinis kandiklis; Nuimamas kandiklis; Kita
da: Mundstykketype til festhorn: Engangsovertræk til mundstykke medfølger; Fladt papirmundstykke; Integreret mundstykke; Plastikmundstykke; Aftageligt mundstykke; Andet
tr: Parti kornası ağızlık tipi: Tek kullanımlık ağızlık kılıfları dahil; Düz kağıt ağızlık; Entegre ağızlık; Plastik ağızlık; Çıkarılabilir ağızlık; Diğer
sv: Typ av munstycke för partytuta: Engångsskydd för munstycke ingår; Platt pappersmunstycke; Inbyggt munstycke; Plastmunstycke; Avtagbart munstycke; Övrigt
ja: パーティーホーンのマウスピースタイプ: 使い捨てマウスピースカバー付き; 平らな紙製マウスピース; 一体型マウスピース; プラスチック製マウスピース; 取り外し可能なマウスピース; その他
hu: Partikürt fúvókájának típusa: Eldobható fúvókaborítással; Lapos papírfúvóka; Beépített fúvóka; Műanyag fúvóka; Levehető fúvóka; Egyéb
th: ปากเป่าแตรปาร์ตี้แบบต่างๆ: มีที่ครอบปากเป่าแบบใช้แล้วทิ้งรวมอยู่ด้วย; ปากเป่ากระดาษแบน; ปากเป่าในตัว; ปากเป่าพลาสติก; ปากเป่าแบบถอดได้; อื่นๆ
fr: Type d’embout du cotillon sonore: Embouts jetables inclus; Embout plat en papier; Embout intégré; Embout en plastique; Embout amovible; Autre
sk-SK: Typ náustku na party trúbku: Vrátane jednorazových krytov náustka; Plochý papierový náustok; Integrovaný náustok; Plastový náustok; Odnímateľný náustok; Iné
cs: Typ náustku párty foukačky: Včetně jednorázových krytů náustku; Plochý papírový náustek; Integrovaný náustek; Plastový náustek; Odnímatelný náustek; Ostatní
zh-TW: 派對喇叭吹嘴類型: 內含拋棄式吹嘴套; 扁平紙吹嘴; 一體成型吹嘴; 塑膠吹嘴; 可拆卸吹嘴; 其他
en: Party horn mouthpiece type: Disposable mouthpiece covers included; Flat paper mouthpiece; Integrated mouthpiece; Plastic mouthpiece; Removable mouthpiece; Other
pl: Typ ustnika trąbki imprezowej: Jednorazowe osłony na ustnik w zestawie; Płaski ustnik papierowy; Zintegrowany ustnik; Plastikowy ustnik; Zdejmowany ustnik; Inne
de: Mundstücktyp für Partyhörner: Inklusive Einweg-Mundstückabdeckungen; Flaches Papiermundstück; Integriertes Mundstück; Kunststoffmundstück; Abnehmbares Mundstück; Sonstige
ru: Тип мундштука праздничного рожка: С одноразовыми мундштуками; Плоский бумажный мундштук; Встроенный мундштук; Пластиковый мундштук; Съемный мундштук; Другое
ko: 파티 나팔 마우스피스 유형: 일회용 마우스피스 커버 포함; 납작한 종이 마우스피스; 일체형 마우스피스; 플라스틱 마우스피스; 분리형 마우스피스; 기타
el: Τύπος επιστομίου κόρνας πάρτι: Περιλαμβάνονται καλύμματα επιστομίου μίας χρήσης; Επίπεδο χάρτινο επιστόμιο; Ενσωματωμένο επιστόμιο; Πλαστικό επιστόμιο; Αφαιρούμενο επιστόμιο; Άλλο
fi: Juhlatorven suukappaleen tyyppi: Sisältää kertakäyttöiset suukappaleen suojukset; Litteä paperinen suukappale; Integroitu suukappale; Muovinen suukappale; Irrotettava suukappale; Muu
nb: Munnstykke for festhorn: Inkluderer engangstrekk til munnstykke; Flatt papirmunnstykke; Integrert munnstykke; Plastmunnstykke; Avtakbart munnstykke; Annet
it: Tipo di bocchino della trombetta da festa: Copribocchini monouso inclusi; Bocchino piatto in carta; Bocchino integrato; Bocchino in plastica; Bocchino rimovibile; Altro
vi: Loại đầu thổi kèn tiệc tùng: Kèm bọc ống ngậm dùng một lần; Ống ngậm bằng giấy dẹt; Ống ngậm tích hợp; Ống ngậm bằng nhựa; Ống ngậm có thể tháo rời; Khác
pt-PT: tipo de bocal de corneta de festa: Capas para bocal descartáveis incluídas; Bocal de papel plano; Bocal integrado; Bocal de plástico; Bocal amovível; Outro